【裁判字號】    97,上易,2349
【裁判日期】    971106
【裁判案由】    恐嚇等
【裁判全文】
臺灣高等法院刑事判決                97年度上易字第2349號
上  訴  人
即  被  告  乙○○
上列上訴人因恐嚇等案件，不服臺灣基隆地方法院97年度易字第
185號中華民國97年8月12日第一審判決（起訴案號：臺灣基隆地
方法院檢察署96年度偵字第6080號），提起上訴，本院判決如下
：
    主  文
原判決撤銷。
乙○○共同意圖為自己不法之所有，以恐嚇使人將本人之物交付
，未遂，處有期徒刑壹年。減為有期徒刑陸月，如易科罰金，以
新臺幣壹仟元折算壹日。
    事  實
一、緣丙○○於民國94年4月間某日晚間， 駕車前往位於基隆市
    七堵區○○○路172之1號甲○○經營之「華新農場」途中，
    與甫從「華新農場」離開之魏國山（業經臺灣基隆地方法院
    發布通緝，另行審結）會車時，魏國山竟無端迴車並自後方
    超越，而在基隆市○○○路160號轉彎處， 突然駕車擋在丙○○車輛前方，使丙○○閃煞不及而與之發生擦撞，魏國山
    立刻下車並徒手毆打丙○○後離去。丙○○則駕車抵達「華
    新農場」，詎魏國山隨即撥打電話要求甲○○、林淑惠夫妻
    不得讓丙○○離去，旋與乙○○抵達「華新農場」，魏國山
    除先要求甲○○拔除現場監視器外，並藉口丙○○與之發生
    前開車禍，而與乙○○共同基於意圖為自己不法所有之犯意
    聯絡，由魏國山先徒手後再以乙○○所持交之類似手槍槍柄
    之不詳物品毆打丙○○，致丙○○因而受有頭部撕裂傷等傷
    害，魏國山並當場恐嚇丙○○於三天內交付新臺幣（下同）
    15萬元，若不從則天天到丙○○家中毆打丙○○，致丙○○
    心生畏懼，惟丙○○未於三天內交付15萬元而未得逞。
二、案經丙○○訴由基隆市警察局第三分局報告臺灣基隆地方法
    院檢察署檢察官偵查起訴。
    理  由
壹、證據能力有無之判斷：
一、按被告以外之人（包括證人、鑑定人、告訴人、被害人及共
    同被告等）於審判外之陳述雖不符刑事訴訟法第159條之1至
    之4等4條之規定，而經當事人於審判程序同意作為證據，法
    院審酌該言詞陳述或書面陳述作成時之情況，認為適當者，
    亦得為證據；當事人、代理人或辯護人於法院調查證據時，
    知有刑事訴訟法第159條第1項不得為證據之情形，而未於言
    詞辯論終結前聲明異議者，視為有前項之同意， 同法第159
    條之5定有明文。 立法意旨在於傳聞證據未經當事人之反對
    詰問予以核實，原則上先予排除。惟若當事人已放棄反對詰
    問權，於審判程序中表明同意該等傳聞證據可作為證據；或
    於言詞辯論終結前未聲明異議，基於尊重當事人對傳聞證據
    之處分權，及證據資料愈豐富，愈有助於真實發見之理念，
    且強化言詞辯論主義，使訴訟程序得以順暢進行，上開傳聞
    證據亦均具有證據能力。本件證人即被害人丙○○、證人即
    在場目擊者甲○○、林淑惠曾於警詢中為陳述，其性質雖屬
    傳聞證據，惟查無符合同法第159條之1至之4等前4條之情形
    ，其等所為之上開警詢筆錄內容，於本院審理時予以提示並
    告以要旨，且各經檢察官及被告等人表示意見。當事人已知
    上述筆錄乃傳聞證據，且均未於言詞辯論終結前對該等筆錄
    內容異議，依上開規定，是證人丙○○、甲○○、林淑惠於
    警詢中之證言應具有證據能力。
二、按被告以外之人於偵查中向檢察官所為陳述，除顯有不可信
    之情況者外，得為證據，同法第159條之1第2項定有明文。
    偵查中對被告以外之人（包括證人、鑑定人、告訴人、被害
    人及共同被告等）所為之偵查筆錄，或被告以外之人向檢察
    官所提之書面陳述，性質上均屬傳聞證據。惟現階段刑事訴
    訟法規定檢察官代表國家偵查犯罪、實施公訴，依法其有訊
    問被告、證人及鑑定人之權，證人、鑑定人且須具結，而實
    務運作時，檢察官偵查中向被告以外之人所取得之陳述，原
    則上均能遵守法律規定，不致違法取供，其可信度極高，職
    是，被告以外之人前於偵查中已具結而為證述，除反對該項
    供述得具有證據能力之一方，已釋明「顯有不可信之情況」
    之理由外，不宜以該證人未能於審判中接受他造之反對詰問
    為由，即遽指該證人於偵查中之陳述不具證據能力。是證人
    丙○○、甲○○、林淑惠於檢察官偵查時具結所為之證述，
    被告未曾提及檢察官在偵查時，有任何不法取供之情形，是
    客觀上並無顯不可信之情況，前揭證人於偵查中之證言自具
    有證據能力。
貳、實體方面：
一、訊之上訴人即被告乙○○矢口否認上開犯行，辯稱：魏國山
    係伊以前的老闆， 2人時常一同前往「華新農場」用餐，但
    案發時沒有在現場，伊從未因車禍賠償事宜前往該處，也無
    毆打或恐嚇被害人丙○○之事云云。惟查：
  (一)被告與同案被告魏國山有於前揭時、地，假藉車禍賠償為由
    ，由魏國山先徒手再以被告持交之類似手槍槍柄之不詳物品
    毆打丙○○，使丙○○受有頭部撕裂傷，魏國山並當場恐嚇
    丙○○於三天內交付15萬元，若不從則天天到丙○○家中毆
    打丙○○等情，業經證人丙○○於警詢、偵查、原審及本院
    審理時結證屬實（見96年度他字第259 號偵查卷影卷第11頁
    至第13頁、第44頁、第108頁、原審卷第81頁、 本院卷第38
    頁反面至第39頁），並經證人甲○○於警詢、偵查及原審審
    理時；證人即在場目擊者林淑惠於偵查及原審審理時證述甚
    明（見上開偵查卷影卷第8頁至第9頁、第42頁至第43頁、第
    45頁、第101頁、原審卷第50頁至第55頁）。 而參以被告與
    魏國山經常到甲○○所經營之華新農場用餐，認識甲○○一
    節，亦據被告於本院準備程序中自承在卷（見本院卷第26頁
    ），核與證人甲○○、林淑惠於原審審理時所述情節相符（
    見原審卷第52頁、第53頁），顯見甲○○、林淑惠對被告本
    人之指認應無錯誤。況被告與證人甲○○、林淑惠於原審審
    理作證時，雖係隔離詰問，然雙方同時在庭，並於詰問完畢
    後，有令被告入庭告以要旨及詢問意見，有原審97年7月15
    日審判筆錄在卷可查，亦無損於被告當面對質及詰問權，益
    徵甲○○、林淑惠之指認無誤；又證人甲○○、林淑惠於原
    審審理時均證稱被告除依魏國山之指示將槍枝交予魏國山之
    外，並未出言恐嚇或動手毆打丙○○等語（見原審卷第53頁
    、第55頁），亦為被告有利之陳述，苟證人甲○○、林淑惠
    意欲誣陷被告，應可誇大被告參與程度，而無僅為上開陳述
    之理，堪認證人甲○○、林淑惠2人前揭證詞，應無偏頗或
    設詞誣陷被告情事。被告空言否認上情，自屬無據。又證人
    丙○○、甲○○、林淑惠固均證稱被告交給魏國山用以毆打
    丙○○之物品係「手槍」，然因渠等所謂之「手槍」並未扣
    案，亦無積極證據足資證明上開物品確為具有殺傷力之槍枝
    ，尚難認係槍砲彈藥刀械管制條例所列管之「手槍」，是該
    物應係類似手槍槍柄之物品。
  (二)又證人丙○○雖於原審審理時證述前揭事實與魏國山於3 日
    後再偕不詳姓名年籍成年男子毆打恐嚇丙○○（詳後述）均
    在同一天，被告有打伊巴掌，並用酒杯丟伊右眼眉毛，被告
    與魏國山都有要伊三天內交錢，否則每天打伊云云，然一般
    人對於事物之注意及觀察，有其能力上之限制，而證人之注
    意及觀察，往往未慮及將被應用於訴訟上，更受到當時的光
    線、距離、持續時間、證人觀察角度，以及證人當時精神狀
    態、注意力、事件突發性、承受之心理壓力等等因素所影響
    ，而無法完整記錄每一細節及全貌。且人類之記憶，常隨著
    時間之逝去而逐漸磨損，記憶之線索常會改變，自難期證人
    能將過往事物之原貌完整呈現。是按告訴人、證人之陳述有
    部分前後不符，或相互間有所歧異時，究竟何者為可採，法
    院仍得本其自由心證予以斟酌，非謂一有不符或矛盾，即應
    認其全部均為不可採信；尤其關於行為動機、手段及結果等
    之細節方面，告訴人之指陳，難免故予誇大，證人之證言，
    有時亦有予渲染之可能；然其基本事實之陳述，若果與真實
    性無礙時，則仍非不得予以採信（最高法院74年台上字第15
    99號判例參照）。本件證人丙○○於警詢中證稱：魏國山先
    偕同被告，再於3日後偕同不詳姓名年籍男子恐嚇伊， 是第
    二次該不詳姓名之男子有打玻璃杯打伊右眼等語，雖與其於
    原審審理時證述內容有所出入，然其於警詢時距離案發時間
    較近，記憶較為清晰，且與在場目擊之證人甲○○、林淑惠
    於偵查及原審審理時所述大致相符（見96年度他字第259 號
    偵查卷影卷第43頁、第45頁、原審卷(二)第51頁、第54頁），
    揆諸前揭判例說明，證人丙○○於警詢中所述應較可採信。
    況證人丙○○前於原審審理時，因其表示被告在庭無法自由
    陳述，經被告同意後，與被告隔離進行詰問，一直未與被告
    同庭，亦有原審97年7月29日審判筆錄在卷可稽（見原審卷
    (二)第80頁、第86頁），應係未當面指證，而誤將被告與嗣後
    又隨魏國山前去恐嚇丙○○之不詳姓名年籍男子混為一談之
    故，此再觀諸證人丙○○於本院審理中當面接受被告詰問時
    亦證稱：被告沒有在94年4月打過我。 槍是從被告皮包拿出
    來的，是魏國山叫被告拿出來，被告就拿出來；被告當天沒
    有跟我講話，被告只負責拿槍出來等語更明（見本院卷第38
    頁反面）。是證人丙○○於原審審理時證稱前揭情事均發生
    於同一日，顯係因時間經過而記憶不清云云，且沿此錯誤記
    憶再於原審審理時證稱：被告在現場也有打我巴掌；被告與
    魏國山都有說要我三天內交錢，否則每天到我家打我；被告
    打了我二巴掌，並用酒杯丟到我的右眼眉毛；被告就是與魏
    國山發生車禍後，再次與魏國山上山打我的人云云（見原審
    卷(二)第81頁、第82頁、第84頁、第85頁），雖不得採為不利
    於被告認定之證據，然證人丙○○於警詢中所述既與證人甲○○、林淑惠相符，是渠等所述即無何矛盾之處。被告徒以
    證人丙○○前開原審審理時所述與證人甲○○、林淑惠所述
    不符，而否認犯行，自無足採。
  (三)綜上所述，被告否認犯罪，所辯各節，均不可採。本件事證
    明確，被告犯行洵堪認定。
二、被告行為後，刑法業於94年2月2日修正公布，95年7月1日起
    施行。按「行為後法律有變更者，適用行為時之法律，但行
    為後之法律有利於行為人者，適用最有利於行為人之法律」
    ，修正後刑法第2條第1項定有明文。此條規定係規範行為後
    法律變更所生新舊法比較適用之準據法，本身尚無新舊法比
    較之問題，於新法施行後，應一律適用新法第2條第1項之規
    定，為「從舊從輕」之比較，先予敘明，再按本次法律變更
    ，比較時應就罪刑有關之共犯、未遂犯、想像競合犯、牽連
    犯、連續犯、結合犯，以及累犯加重、自首減輕暨其他法定
    加減原因（如身分加減）與加減例等一切情形，綜其全部罪
    刑之結果而為比較（最高法院95年5月23日95年度第8次刑事
    庭會議決議參照）。茲就本件新舊法比較結果敘述如下：
  (一)關於罰金刑，刑法分則編各罪所定罰金刑之貨幣單位原為銀
    元，修正前刑法第33條第5款規定： 「罰金：一元（銀元）
    以上。」，而依罰金罰鍰提高標準條例規定， 就72年6月26
    日前修正之刑法部分條文罰金數額提高2至10倍， 其後修正
    者則不提高倍數，並依現行法規所定貨幣單位折算新臺幣條
    例規定，以銀元1元折算新臺幣3元。 修正後刑法第33條第5
    款規定： 「罰金：新臺幣1千元以上，以百元計算之」，刑
    法第33條第5款所定罰金貨幣單位經修正為新臺幣後， 刑法
    分則各罪所定罰金刑之貨幣單位亦應配合修正為新臺幣，為
    使刑法分則編各罪所定罰金之最高數額與刑法修正前趨於一
    致，乃增訂刑法施行法第1條之1：「中華民國94年1月7日刑
    法修正施行後，刑法分則編所定罰金之貨幣單位為新臺幣。
    94年1月7日刑法修正時，刑法分則編未修正之條文定有罰金
    者，自94年1月7日刑法修正施行後，就其所定數額提高為30
    倍。但72年6月26日至94年1月7日新增或修正之條文， 就其
    所定數額提高為3倍」。 從而，刑法分則編各罪所定罰金刑
    之最高數額，於上開規定修正後並無不同，惟修正後刑法第
    33條第5款所定罰金刑最低數額， 較之修正前提高，自以修
    正前刑法第33條第5款規定有利於被告。
  (二)本件被告犯罪時之刑法第41條第1項前段規定： 「犯最重本
    刑為5年以下有期徒刑以下之刑之罪，而受6個月以下有期徒
    刑或拘役之宣告，因身體、教育、職業、家庭之關係或其他
    正當事由，執行顯有困難者， 得以1元以上3元以下折算1日
    ，易科罰金」，又被告行為時之易科罰金折算標準，依修正
    前罰金罰鍰提高標準條例第2條前段（現已刪除）規定， 就
    其原定數額提高為1百倍折算1日，則本件被告行為時之易科
    罰金折算標準，應以銀元3百元折算1日，經折算為新臺幣後
    ，應以新臺幣9百元折算為1日。惟95年7月1日修正公布施行
    之刑法第41條第1項前段則規定：「犯最重本刑為5年以下有
    期徒刑以下之刑之罪， 而受6個月以下有期徒刑或拘役之宣
    告者，得以新臺幣1千元、2千元或3千元折算1日，易科罰金
    」，比較修正前後之易科罰金折算標準，以95年7月1日修正
    公布施行前之規定，較有利於被告， 自應依現行刑法第2條
    第1項前段，適用修正前刑法第41條第1項前段規定，定其易
    科罰金之折算標準。
  (三)刑法第28條共同正犯之範圍，已修正限縮於共同實行犯罪行
    為者始成立共同正犯，排除陰謀犯、預備犯共同正犯，自屬
    行為後法律有變更，而非僅屬文字修正，應有新舊法比較適
    用問題。本件被告係屬於實行正犯，關於上開共同正犯之條
    文用語之修正，並不影響本件之論罪科刑，自應以整體比較
    之結果，為其應適用之法律（最高法院96年度台上字第1323
    號判決、本院暨所屬法院96年度法律座談會決議亦同此意旨
    ）。
  (四)綜此，依整體比較之結果，依修正後刑法第2條第1項前段之
    規定，適用行為時之舊法處斷。
  (五)又刑法施行法雖亦於95年6月14日修正增訂第1條之1 （有關
    罰金刑之貨幣單位及最高數額），並自95年7月1日起施行，
    亦即，在該條文增訂之前，刑法分則編有關罰金之貨幣單位
    係銀元（銀元與新臺幣之折算比例為1比3），且依刑法分則
    編應處罰金者，應適用罰金罰鍰提高標準條例第1條、第5條
    規定，就72年6月26日前修正之刑法條文，罰金數額提高2至
    10倍，其後修正者則不提高倍數；而修正刑法施行後，因刑
    法第33條第5款所定罰金之貨幣單位， 經修正為新臺幣後，
    刑法分則各罪所定罰金之貨幣單位亦應配合修正為新臺幣，
    為使刑法分則編各罪所定罰金之最高數額與刑法修正前趨於
    一致，乃增訂刑法施行法第1條之1：「中華民國94年1月7日
    刑法修正施行後，刑法分則編所定罰金之貨幣單位為新臺幣
    。94年1月7日刑法修正時，刑法分則編未修正之條文定有罰
    金者，自94年1月7日刑法修正施行後，就其所定數額提高為
    30倍。 但72年6月26日至94年1月7日新增或修正之條文，就
    其所定數額提高為3倍」 ，是以，自95年7月1日起，刑法分
    則編所定罰金之貨幣單位，由原來之銀元改為新臺幣，且於
    94年1月7日刑法修正時（94年1月7日係立法院三讀通過之日
    期），刑法分則編未修正之條文定有罰金者， 未於72年6月
    26日至94年1月7日修正或新增，自95年7月1日起，有關罰金
    之數額提高為30倍。 本案被告所犯刑法第305條恐嚇危害安
    全罪，有罰金刑之處罰，且於94年1月7日刑法修正時未經修
    正，亦未於72年6月20日至94年1月7日間修正過， 依增訂刑
    法施行法第1條之1規定，其罰金以新臺幣為單位，數額應提
    高30倍。此與修正前之罰金以銀元為單位，適用罰金罰鍰提
    高標準條例第1條規定，應提高10倍， 再經折算為新臺幣（
    銀元與新臺幣之折算比例為1比3），換算結果，亦為30倍。
    是以，刑法施行法第1條之1施行後，罰金刑貨幣單位雖有「
    銀元」、「新臺幣」之更異，惟適用結果之罰金額度則無二
    致，就罰金法定刑提高之「刑罰權規範內容」並無利或不利
    變更，自不生新舊法之比較問題，惟應適用具特別法及準據
    法（刑法施行法第1條之1第1項具有準據法性質） 之刑法施
    行法第1條之1規定 （據上論斷併引刑法施行法第1條之1第1
    項、第2項前段） （本院暨所屬法院95年法律座談會刑事類
    提案第16、19號法律問題同此見解）。
三、又本件被告與魏國山於前揭時地對丙○○恐嚇取財後3 天，
    由甲○○邀請魏國山、丙○○到華新農場進行調解一節，已
    據證人丙○○於警詢及偵查；證人甲○○於原審審理時；證
    人林淑惠於偵查及原審審理時證述甚明（見96年度他字第25
    9號偵查卷影卷第12頁、第44頁、第45頁、 原審卷第51頁、
    第54頁），苟被害人丙○○因此恐嚇而交付15萬元予魏國山
    ，即無庸再由甲○○邀請雙方調解，顯見被告與魏國山雖著
    手於恐嚇取財行為之實施，惟未生取得財物之結果，渠等犯
    罪，尚屬未遂。核被告所為， 係犯刑法第346條第3項、第1
    項之恐嚇取財未遂罪。查被告行為後，關於刑法第26條前段
    之未遂犯原規定「未遂犯之處罰，得按既遂犯之刑減輕之」
    ，修正後刑法第25條第2項則規定： 「未遂犯之處罰，已有
    特別規定者為限，並得按既遂犯之刑減輕之」，顯見僅係修
    正前刑法第26條前段關於未遂犯得減輕其刑之規定移列至修
    正後刑法第25條第2項， 並無有利不利之情形，應逕適用裁
    判時即修正後刑法第25條第2項之規定 （見最高法院95年第
    21次刑事庭會議決議意旨），而無新舊法比較之情形。本件
    爰依刑法第25條第2項之規定， 按既遂之刑度減輕之。公訴
    意旨以被告應成立刑法第346條第1項恐嚇取財罪云云，尚有
    未洽。而被告與魏國山間，就上開恐嚇取財未遂犯行，有犯
    意聯絡及行為分擔，應論以共同正犯。公訴意旨雖另以甲○○於3日後邀約魏國山、 丙○○到「華新農場」用餐並進行
    調停，魏國山與另一名真實姓名年籍不詳之成年男子依約前
    來，席間魏國山再度拿椅子毆打丙○○，而另名男子則持玻
    璃杯毆打丙○○右眼，使丙○○受傷流血。魏國山並再度恐
    嚇丙○○於一個星期內交付20萬元現金，如果報警，就要殺
    害丙○○全家，丙○○因而心生恐懼，旋向甲○○調借由林
    淑惠簽發之支票，再向友人調借20萬元現金，並請林淑惠轉
    交魏國山換回上開支票所犯之恐嚇取財犯行等情，與上開恐
    嚇取財未遂犯行係成立一恐嚇取財既遂罪。然查，被告與魏
    國山在前揭時地恐嚇丙○○後，並未使丙○○交付該15萬元
    一節，已如前述， 而上開恐嚇未遂後3天甲○○邀請丙○○
    、魏國山進行調解所產生之恐嚇取財，係甲○○主動邀約介
    入調解所致，被告並未參與該次恐嚇取財，此外，本院復查
    無其他事證，足證就此部分，被告與魏國山有犯意聯絡，自
    難認被告有犯該部分恐嚇取財既遂犯行，是公訴意旨指被告
    亦犯該次恐嚇取財既遂罪云云，尚有誤解。惟公訴意旨既以
    該恐嚇取財既遂部分與前揭恐嚇取財未遂罪間，具有一罪關
    係起訴，爰不就此另對被告為無罪之諭知。
四、原審就被告予以論罪科刑，固非無見，惟查：本件被告之同
    案共犯魏國山雖另有上開恐嚇取財既遂之犯行，惟被告僅參
    與第1次恐嚇取財未遂部分，是被告應僅就恐嚇取財未遂部
    分與魏國山負共同正犯之責。原判決認被告與魏國山、該不
    詳姓名年籍成年男子間，就該恐嚇取財既遂犯行，有犯意聯
    絡及行為分擔，為共同正犯，而論以恐嚇取財既遂罪，尚有
    未洽。被告以原審未讓其與證人當面對質，而指摘原判決不
    當云云，惟被告與證人甲○○、林淑惠、丙○○間之對質、
    詰問情形，已詳述如前，被告猶執陳詞否認犯罪，固無理由
    ；惟原判決既有可議，自應由本院予以撤銷改判。爰審酌被
    告恃強欺弱、強索金錢之行為，嚴重危害社會秩序，且犯後
    未向被害人表示歉意，並迄未與被害人達成和解，彌補被害
    人所受損害，犯後態度不佳，惡性不輕，惟念其並無犯罪前
    科，有臺灣高等法院被告前案紀錄表一件附卷可稽，素行非
    差，認檢察官於原審審理時求處有期徒刑3年， 尚嫌過重，
    爰量處如主文第二項所示之刑。又中華民國九十六年罪犯減
    刑條例業經立法院制定，並業經總統於96年7月4日公布，自
    96年7月16日起生效，本件被告犯罪時間係在96年4月24日以
    前，合於上開減刑條例第2條第1項第3款之規定， 且非同條
    例第3條所定不得減刑之罪，是併依上開減刑條例規定減其2
    分之1之刑，並依修正前刑法第41條第1項前段之規定諭知易
    科罰金之折算標準。
五、按告訴乃論之罪，其告訴應自得為告訴之人知悉犯人之時起
    ，於6個月內為之； 告訴或請求乃論之罪，未經告訴、請求
    或其告訴、請求經撤回或已逾告訴期間者，應諭知不受理之
    判決，刑事訴訟法第237條第1項、第303條第3款分別定有明
    文。公訴意旨另以被告與同案被告魏國山共同毆打被害人丙○○成傷，另涉刑法第277條第1項之傷害罪嫌。然查：本件
    被告被訴傷害罪之犯罪時間為94年4月間某日， 而被害人丙○○雖於94年7月5日接受警方調查，然當時表明「暫不提告
    訴」（96年度他字第259號偵查卷影卷第21至23頁參照） ，
    遲至96年1月15日始行提出告訴（96年度他字第259號偵查卷
    影卷第11至13頁參照），顯已逾6個月之告訴期間， 檢察官
    未察及此而提起公訴，本應依法諭知不受理，惟因公訴意旨
    認此部分與恐嚇取財罪間具有修正前刑法第55條後段牽連犯
    之裁判上一罪關係，爰不另為公訴不受理之諭知，附此敘明
    。
據上論斷，應依刑事訴訟法第369條第1項前段、第364條、第299
條第1項前段，刑法第2條第1項前段、第346條第3項、第1項、修
正前刑法第28條、第41條第1項前段，刑法施行法第1條之1， 廢
止前罰金罰鍰提高標準條例第2條， 中華民國九十六年罪犯減刑
條例第2條第1項第3款、第7條、第9條， 現行法規所定貨幣折算
新臺幣條例第2條，判決如主文。
本案經檢察官李叔芬到庭執行職務。
中    華    民    國    97    年    11    月    6     日
                  刑事第二十二庭審判長法  官  何菁莪
                                      法  官  江振義
                                      法  官  李麗珠
以上正本證明與原本無異。
不得上訴。
                                      書記官  陳禹任
中    華    民    國    97    年    11    月    7     日
附錄：本案論罪科刑法條全文
刑法第346 條
意圖為自己或第三人不法之所有，以恐嚇使人將本人或第三人之
物交付者，處6 月以上5 年以下有期徒刑，得併科1 千元以下罰
金。
以前項方法得財產上不法之利益，或使第三人得之者，亦同。
前二項之未遂犯罰之。


司法院資訊處製作；財團法人民間司法改革基金會備份。
